臺灣高等法院高雄分院刑事判決　　　　　95年度軍上字第46號
上　訴　人
即　被　告　甲○○
上列上訴人因違反職役職責案件，不服國防部高等軍事法院高雄
分院中華民國95年11月8 日第二審判決（95年上訴字第113 號，
起訴案號：國防部南部地方軍事法院檢察署95年偵字第250 號，
國防部南部地方軍事法院95年訴字第197 號），提起上訴，本院
判決如下：
     主  文
上訴駁回。
     理  由
一、按軍事審判法第181 條第5 項規定：被告不服高等軍事法院
    宣告有期徒刑之上訴判決者，得以判決違背法令為理由，向
    高等法院提起上訴。是被告向高等法院提起上訴，應以高等
    軍事法院宣告有期徒刑之上訴判決違背法令為理由，係屬法
    定要件，如上訴狀並未依據卷內訴訟資料，具體主張原判不
    適用何種法則或如何適用不當，或所指原判決之不法情事，
    顯與法律規定得為向高等法院提起上訴理由之違法情形不相
    適合時，均應認其上訴違背法律上之程序。
二、本件原判決維持第一審判決，認上訴人甲○○係海軍技術學
    院第2 大隊第6 中隊2 兵（民國95年5 月17日入伍，義務役
    ），95年7 月7 日18時許，自臺灣駐地休假離營，應於當月
    9 日21時返營銷假，因女友懷孕，心情煩悶，乃意圖長期脫
    免職役，逾假潛逃在外，匿居臺中縣「金沙飯店」及友人家
    中，賴自身積蓄維生，迨同年月16日21時30分許，始心生悔
    悟，由其父母陪同返營投案之事實，而論以上訴人甲○○觸
    犯陸海空軍刑法第39條第1 項之意圖長期脫免職役而離去職
    役罪，係以上訴人對於上開犯行已坦白承認，核與海軍技術
    學校95年7 月17日滋總字第0950001636號函所附現役軍人逃
    亡案件原因調查報告表、案件調查報告書、被告案情調查報
    告書、案件調查談話筆錄記載情節相符，並經證人即該管輔
    導長張瀚中中尉到庭結證屬實，且有上訴人離營通報影本1
    紙在卷可稽；復徵諸被告自承逾假當時，沒有想過何時要返
    營，且與單位輔導長相約8 次見面返營卻都爽約，其潛逃期
    間匿居臺中縣「金沙飯店」及友人家中，並無不能向軍、司
    法或憲、警機關投案之情事，足見其有長期脫免職役之圖意
    ，上訴人犯罪事證明確，足以認定。並以上訴人於上揭時、
    地，意圖長期脫免職役而離去職役之事實，既經原審查證明
    確，論以陸海空軍刑法第39條第1 項前段之「意圖長期脫免
    職役而離去職役」罪，並審酌被告曾因逾假受禁閉3 日之處
    分，惟仍不思悔改，再犯本罪，影響部隊領導統御等一切情
    狀，認軍事檢察官具體求處有期徒刑1 年，尚屬允當，量處
    上訴人有期徒刑1 年，藉資懲儆，核其認事、用法，並無不
    合，量刑亦屬適度，認上訴人上訴指稱原審量刑過重，顯無
    理由，駁回上訴人在軍事法院第二審之上訴。經核原判決從
    形式上觀察，並無任何違背法令之處，上訴人上訴意旨，仍
    執陳詞，以上述犯罪情節輕微，原審從重量刑，有違比例原
    則，且上訴人僅因女友懷孕，暫行離開部隊，並無長期脫離
    職役之犯意，應僅構成陸海空軍刑法第40條第1 項之「無故
    離去職役逾6 日」罪，原判決亦有適用法則不當之違法，而
    指摘原判決不當云云。然查原判決已就被告自承逾假當時並
    沒有想過何時要返營，且與單位輔導長相約8 次見面卻都爽
    約，其潛逃期間匿居台中縣「金沙飯店」及友人家中，並無
    不能向軍憲警或司法機關投案之情事，認上訴人有長期脫免
    職役之意圖，詳予論述。再量刑輕重為事實審法院得依職權
    自由裁量之事項，原審已就上訴人曾因逾假受禁閉3 日之處
    分，仍不思悔改，再犯本隊，影響部隊領導統御等一切情狀
    ，於5 年以下有期徒刑之法定刑內，科處有期徒刑1 年，並
    無違背法令情事存在，上訴人上訴並未具體指摘原判決有何
    違背法令存在，難謂已符合首揭上訴高等法院之要件，其上
    訴違背法律上之程序，應予駁回。
三、據上論結，應依軍事審判法第206 條第1 項、刑事訴訟法第
    395條前段，判決如主文。
中　　華　　民　　國　　96　　年　　1 　　月　　16　　日
                  刑事第四庭    審判長法  官   蕭權閔
                                      法  官   吳進寶
                                      法  官   陳吉雄
以上正本證明與原本無異。
本判決不得上訴。
中　　華　　民　　國　　96　　年　　1 　　月　　17　　日
　　　　　　　　　　　　　　　　　　　書記官   梁美姿
                                                  A
